臺灣花蓮地方法院刑事判決　　　　　　　 94年度訴字第174號
公　訴　人　臺灣花蓮地方法院檢察署檢察官乙○○
被　　　告　丙○○
指定辯護人　本院公設辯護人甲○
上列被告因違反槍砲彈藥刀械管制條例案件，經檢察官提起公訴
（94年度核退偵字第94號），被告於本院準備程序進行中，就被
訴犯罪事實為有罪之陳述，經本院合議庭裁定由受命法官獨任進
行簡式審判程序審理後，判決如下：
    主  文
丙○○未經許可，持有可發射金屬具有殺傷力之改造玩具手槍，
處有期徒刑壹年肆月，併科罰金新臺幣伍萬元，罰金如易服勞役
，以新臺幣玖佰元即銀元佰元折算壹日。
扣案具有殺傷力之改造玩具手槍（槍枝管制編號0000000000號）
壹支、具殺傷力之制式子彈參顆，均沒收。
    事  實  及  理  由
一、本件犯罪事實與所援證據均引用檢察官起訴書之記載（如附
    件）。並補充：(1)被告於本院審理時已坦白承認犯行。(2)被
    告持有扣案槍、彈時間係自民國93年4月間某日起至7月23日
    上午8時45分被查獲時止。
二、被告曾因傷害案件及違反毒品危害防制條例案件，經法院分
    別判處有期徒刑8月及4年確定，嗣於89年4月8日入監執行，
    並於91年8月16日假釋出監付保護管束，應於93年7月23日假
    釋期滿執行完畢的事實，有台灣高等法院被告前案記錄表一
    份在卷可按，被告為警查獲時仍在假釋期間內，故不構成累
    犯，併此敘明。
三、查被告行為後，槍砲彈藥刀械管制條例業於94年 1月26日修
    正公布，並於同年月28日生效，而被告行為時，該條例第11
    條第 4項之規定，未經許可，持有可發射金屬或子彈具有殺
    傷力之槍枝者，處1年以上7年以下有期徒刑，併科新臺幣（
    下同）700萬元以下罰金，修正後已改列至同條例第8條第 4
    項，且法定刑提高為3年以上10年以下有期徒刑，併科700萬
    元以下罰金，經比較新舊法結果，以舊法對被告較為有利，
    故就被告持有可發射金屬具有殺傷力之改造手槍部分，爰依
    刑法第2條第1項但書之規定，適用修正前之槍砲彈藥刀械管
    制條例第11條第 4項之規定。故核被告所為，係犯修正前槍
    砲彈藥刀械管制條例第11條第 4項之未經許可持有可發射子
    彈具有殺傷力槍枝罪及同條例第12條第 4項之未經許可持有
    子彈罪。被告同時持有前開槍枝及子彈，為想像競合犯，應
    依刑法第55條前段之規定，從一重論以未經許可持有可發射
    子彈具有殺傷力之槍枝罪處斷。
四、扣案之具殺傷力的改造玩具手槍（槍枝管制編號0000000000
    號）1支，具殺傷力之制式子彈3顆，均係非經主管機關許可
    不得持有之物，屬違禁物，爰依刑法第38條第1項第1款之規
    定，併予宣告沒收。另扣案之改造玩具手槍（槍枝管制編號
    0000000000號）1支、土造子彈3顆，均不具殺傷力，此業經
    內政部警政署刑事警察局認定在案，有卷附之槍彈鑑定書一
    份在卷可佐，故毋庸併予宣告沒收，附此敘明。
五、茲就本件以簡式審判程序審理之理由附帶說明：雖槍砲彈藥
    刀械管制條例修正後，原修正前第11條第 4項之行為已改列
    至同條例第 8條第4項，且法定刑提高為3年以上10十年以下
    有期徒刑，併科700萬元以下罰金，屬法定本刑3年以上有期
    徒刑之罪，然參照87年 2月27日司法院第38期司法業務研究
    會中，關於法律問題研討：「某甲於86年11月26日槍砲彈藥
    刀械管制條例修正公布生效前，非經許可製造可發射子彈具
    有殺傷力之玩具手槍被查獲，係違反該條例第10第 1項規定
    ，刑度為 5年以下有期徒刑之罪，嗣經起訴於裁判時該條例
    修正公布生效，甲之行為依修正後同條例第11條第 1項規定
    提高刑度為 5年以上有期徒刑之罪，法院審理該案件，甲未
    經選任辯護人，審判長應否指定公設辯護人為其辯護？」所
    為之結論，多數認為：「本件之起訴事實並無變更，亦即實
    體未變，僅行為後法律有變更，依刑法第2條第1項但書之規
    定，比較新舊法規定，甲之行為仍應適用修正前該條例第10
    條第1項之規定處罰，則本件非為最輕本刑3年以上有期徒刑
    之案件，自毋庸指定公設辯護人為被告辯護」等相關意旨，
    堪認本件既然於準備程序中確認起訴範圍係在該法修正前所
    犯，即可確認本件應依刑法第2條第1項但書之從輕原則以被
    告行為時之法律予以審理，則堪認被告所犯即非屬法定最輕
    本刑 3年以上有期徒刑之罪，於準備程序中並經檢察官、辯
    護人表示同意後，經本院合議庭裁定以簡式審判程序審理。
六、依刑事訴訟法第299條第1項前段、第273條之1第1項、第310
    條之2、第 454條，修正前槍砲彈藥刀械管制條例第11條第4
    項、第12條第 4項，刑法第2條第1項但書、第11條前段、第
    42條第 2項、第55條前段、第38條第1項第1款，罰金罰鍰提
    高標準條例第 2條，現行法規所定貨幣單位折算新臺幣條例
    第2條之規定，判決如主文。
七、如不服本件判決，得自送達之日起10日內，向本院提起上訴
    。
本案經檢察官乙○○到庭執行職務
中　　華　　民　　國　　94　　年　　10　　月　　13　　日
　　　　　　　　　      臺灣花蓮地方法院刑事第一庭
                                    法　官　陳雅敏
上列正本證明與原本無異。
如對本判決不服，應於送達後10日內，向本院提出上訴狀。（應
抄附繕本）
　　　　　　　　　　　　　　　　書記官
中　　華　　民　　國　　94　　年　　10　　月　　13　　日
附錄本判決論罪之法律條文：
修正前槍砲彈藥刀械管制條例第十一條第四項：
未經許可，持有、寄藏或意圖販賣而陳列第一項所列槍砲者，處
一年以上七年以下有期徒刑，併科新臺幣七百萬元以下罰金。
槍砲彈藥刀械管制條例第十二條第四項
未經許可，持有、寄藏或意圖販賣而陳列子彈者，處五年以下有
期徒刑，併科新台幣三百萬元以下罰金。
